# 请教下已签订项目合同未收款的账务处理

提问人：圣媛 时间：2020-07-22 00:06:00
被审计公司A，已经与 3 年前与B、C等公司签订项目合同，项目已实施完成，但是未到款，财务未入账，请问今年审计时调帐为：借：应收账款，贷：未分配利润吗？

回答人：chenyiwei
考虑问题：（ 1 ）是否已按照合同履约完毕，与客户之间有无纠纷和未了事项；（ 2 ）客户的付款意愿和能力。另外，应关注该合同的成本是否已经及时计入损益，而不论是否确认收入。